【裁判字號】    95,簡上,54
【裁判日期】    950612
【裁判案由】    確認租賃關係存在
【裁判全文】
臺灣彰化地方法院民事裁定  95年度簡上字第54號
抗  告  人  丁○○
相  對  人  丙○○
            台灣土地銀行股份有限公司
法定代理人  乙○○
訴訟代理人  甲○○
上列當事人間請求確認租賃關係存在事件，抗告人對於中華民國
95 年3月27日本院員林簡易庭第一審裁定提起抗告，本院裁定如
下：
    主      文
抗告駁回。
抗告程序費用由抗告人負擔。
    理      由
一、按第二審法院認抗告為無理由者，應為駁回之裁定，民事訴
    訟法第436條之1第3項定有準用第495條之1第1項、第449條
    第1項之明文。
二、抗告意旨略以：抗告人前已依本院補費裁定，於94年7月1日
    繳納裁判費；惟本院於95年3月27日裁定抗告人須繳納之裁
    判費高達新台幣（下同）90600元，其依據非實際租金標準
    ，且分段計算補費36640元，即有錯誤，抗告人與相對人租
    金往來常有每月兩三千元，並無定額可言，其估算公平性令
    人質疑等語。
三、按因租賃權涉訟，其租賃定有期間者，以權利存續期間之租
    金總額為準，民事訴訟法第77條之9定有明文。查本件抗告
    人與相對人間因確認租賃關係存在事件，抗告人對於本院員
    林簡易庭第一審判決提起上訴，應徵第一、二審裁判費共計
    新台幣（下同）90,600元，有裁定附卷可稽。復查，本件抗
    告人提起確認租賃關係存在之訴，主張其與丙○○間有租賃
    關係存在，期限為15年，其訴訟標的價額之計算，依前揭說
    明，自應以租賃關係存續期間之租金總額為準。又查兩造間
    請求確認租賃關係存在事件，其等租賃契約之租賃期間係自
    民國84年3月8日起至99年3月7日止，共15年，並約定以1個
    月為1期，每期租金20,000元，有抗告人提出之房屋租賃契
    約書在卷可稽，是訴訟標的價額計為3,600,000元（20,000
    元×12個月×15年），再依民事訴訟法第77條之13、第77條
    之16條規定計算應繳納之第一審裁判費、第二審裁判費，應
    徵第一審裁判費為36,640元；第二審裁判費為54,960元，與
    原審裁定命抗告人補繳之金額一致，是原審並無違誤。再按
    ，訴訟標的之價額，由法院核定，民事訴訟法第77條之1第1
    項亦有明文，原審於94年6月20日以裁定命抗告人查報並補
    繳第一審之裁判費，惟抗告人自行陳報本件之訴訟標的價額
    為20000元，而繳交1,000元，於法尚有不合，本院自不受拘
    束；從而，原法院裁定命其補正，經核於法並無違背。抗告
    人之抗告意旨指摘原裁定不當，聲明廢棄顯非有理由，揆諸
    首開說明，應予裁定駁回。
三、依民事訴訟法第436條之1第3項、第495條之1第1項、第449
    條第1項、第95條、第78條，裁定如主文所示。
中    華    民    國    95    年     6    月    12    日
                  民事第一庭    審判長  羅培昌
                                法  官  游秀雯
                                法  官  吳俊螢
以上正本係照原本作成。
如對本裁定抗告，須於裁定送達後10日內向本院提出抗告狀。
中    華    民    國    95    年    6     月    12    日
                                書記官  林文斌


司法院資訊處製作；財團法人民間司法改革基金會備份。
